Inventaris van het archief van het Rijksinstituut voor Integraal Zoetwaterbeheer en Afvalwaterbehandeling, (1958) 1975-1990 (2000)
Nationaal Archief, Den Haag
- Beleidsplanning, 3.1
  - Het doen van beleidsvoorbereidend onderzoek naar de toestand, de verbetering en de verontreinigingsbronnen van de waterkwaliteit van het Nederlandse oppervlakte- en grondwater., 91
    - Bronnen van verontreiniging, 4
      - Hoogwateronderzoek op de Boven-Rijn, de Waal, het Pannerdensch Kanaal, de Neder-Rijn, de Lek en de IJssel., 1986-1988; 610, 807-808
        - 1986 - 1988, 610
        - Bijlagen., 807; pak
        - Bijlagen., 808; pak
      - Onderzoek naar de problematiek rond het voorspellen van de influentconcentraties en de ontrekkingsduur bij grondwatersaneringen., 1986-1988; 550, 552
        - 1986 juni 5 - 1987 dec. 15, 550; pak
        - 1988 feb. 9, 552; pak
      - Onderzoek naar uitloging in oppervlaktewater van pak, koper, chroom en arseen uit geïmpregneerd hout., 1986-1990; 504, 507
        - 1986 okt. 10 - 1989 jan. 31, 504; pak
        - 1989 mei 19 - 1990 dec. 3, 507; pak
      - Rapport Inventarisatie van de zinklozing via het hemelwater bij thermische verzinkerijen., 1987; 781
      - Rapport Vuilverbranding en Milieu., 1987; 419
      - Rapport De mogelijke effecten op de huid van in waterbodems aanwezige verontreinigingen bij blootstelling in de recreatieve situatie., 1988; 785
      - Onderzoek naar de vermindering van emissie van nutriënten uit glastuinbouw., 1988-1989; 530; pak
      - Werkgroep Spoelwateraspecten Land- en Tuinbouw; onderzoek naar het spuit- en spoelgedrag van bedrijven in de agrarische sector., 1988-1989; 528
      - Rapport De aanwezigheid van organische microverontreinigingen in huishoudelijk afvalwater., 1989; 795
      - Rapport De effecten van het enzymatisch middel Waste-Go op het gistingsproces van primair slib., 1989; 420
      - Rapport Grondslagen voor het milieubeleid, case studies voor het waterbeheer., 1989; 796
      - Rapport Milieu-effectenstudie voor MER oppervlakte delfstoffenwinning IJsselmeergebied., 1989; 790
      - Rapport Prognose van de gehaltes van enkele microverontreinigingen in de waterbodem van het Volkerakmeer en Zoommeer., 1989; 793
      - Rapport Emissie en emssieroutes van bestrijdingsmiddelen in oppervlaktewater., 1990; 801
      - Rapport Rookgasemissies bij slibverbranding., 1990; 422; pak
      - Rapport Staking in de kalimijnen, de invloed van een staking in de Franse kalimijnen op het chloridegehalte van de Rijn., 1990; 797
    - Ecologisch Onderzoek, 5
      - Projectgroep Ecologisch Onderzoek van de Maas., 1976-1982; 140, 619
        - Deel 1, 1976 - 1979, 140; pak
        - Deel 2, 1980 - 1982, 619
      - Onderzoek naar het effect van zuurstofstratificatie op het ecosysteem in het Oostvoornse Meer., 1985; 91
      - Rapport Natuurontwikkelingen Volkerakmeer/Zoommeer., 1988; 783
      - Rapport Verspreiding en dynamiek van ondergedoken waterplanten in de randmeren., 1990; 805
    - Methodieken en technieken, 6
      - Werkgroep Analyse Methodieken Rijkswateren belast met het ontwikkelen van een zo uniform mogelijke analyse en weergave van de verschillende parameters ter realisering van een gecentraliseerde opslag en verwerking van de routinematig verzamelde waterkwaliteitsgegevens van de Rijkswateren., 1975-1980; 710; pak
      - Het opstellen van lange termijn onderzoeksplannen., 1986-1990; 103-104
        - Deel 1, 1986 - 1987, 103; pak
        - Deel 2, 1987 - 1990, 104; pak
      - Rapport Demnat: aanzet tot een landelijk ecohydrogisch voorspellingsmodel., 1990; 798
    - Stroming en transportverschijnselen, 7
      - Gradiëntenonderzoek Oude en Nieuwe Maas., 1983-1986; 93
      - Gradiëntenonderzoek Hollands Diep/Haringvliet ten einde meer inzicht te krijgen in de mengaspecten op het punt van samenvloeiing van de Amer en de Nieuwe Merwede., 1985; 482
      - Gradiëntenonderzoek in het kanaal Gent-Terneuzen naar aanleiding van de massale vissterfte., 1985-1988; 72
      - Rapport Modellering van golven door wind, toepassing op het Markermeer., 1990; 802
    - Systeemanalyse waterbeheer, 8
      - Projectgroep Waterkwaliteitsmodel Rijn; een samenwerkingsverband tusssen het RIZA, het Waterloopkundig Laboratorium en het Rijksinstituut voor Drinkwatervoorziening met als taak het verrichten van onderzoek naar de stikstofhuishouding in rivieren en estuaria en het ontwikkelen van een mathematisch waterkwaliteitsmodel voor de Rijn., 1978-1985; 637, 716
        - 1978 - 1980, 637; pak
        - 1981 - 1985, 716; pak
      - Toegepast Onderzoek Waterstaat (TOW); het beogen van de realisatie van een modelinstrumentarium voor het beschrijven van het lot en de verspreiding van microverontreinigingen in het aquatisch milieu: Begeleidingscommissie., 1984-1990; 58-64
        TOW is een samenwerkingsverband tussen Rijkswaterstaat en het Waterloopkundig Laboratorium te Delft.
        - Deel 1, 1984 - 1989, 58; pak
        - Deel 2, 1985 - 1986, 59
        - Deel 3, 1986, 60; pak
        - Deel 4, 1986, 61; pak
        - Deel 5, 1986 - 1987, 62; pak
        - Deel 6, 1987 - 1990, 63
        - Deel 7, 1986 - 1990, 64; pak
      - Toegepast Onderzoek Waterstaat (TOW); het beogen van de realisatie van een modelinstrumentarium voor het beschrijven van het lot en de verspreiding van microverontreinigingen in het aquatisch milieu: Stuurgroep., 1985-1987; 434-435
        - 1985 - 1986, 434; pak
        - 1987, 435; pak
    - Waterkwaliteit, 9
      - Onderzoek naar het kwikgehalte in het sediment van de Eems-Dollard., 1974-1983; 256, 626
        - 1974 - 1980, 256; pak
        - 1981 - 1983, 626; pak
      - Onderzoek naar de invloed van het te Den Helder uitgeslagen en gespuide boezemwater op de waterkwaliteit in de Westelijke Waddenzee., 1975; 251
      - Programmacommissie Kwaliteitsonderzoek Rijkswateren., 1976-1985; 131-133, 620
        - 1976 aug. 9 - 1977 okt. 10, 131; pak
        - 1977 nov. 16 - 1979 okt. 15, 132; pak
        - 1979 okt. 17 - 1980 okt. 20, 133; pak
        - 1981 jan. 23 - 1985 juli 9, 620; pak
      - Onderzoek naar de kwaliteit van oppervlaktewater bestemd voor de produktie van drinkwater in samenwerking met het Rijksinstituut voor Drinkwatervoorziening., 1977; 168; pak
      - Onderzoek naar de waterkwaliteitsaspecten van de Westerschelde., 1981-1985; 99, 218-219
        - Deel 1, 1981 - 1982, 99; pak
        - Deel 2, 1982 - 1983, 218; pak
        - Deel 3, 1985, 219; pak
      - Opzet en uitvoering van routinematig waterkwaliteitsonderzoek door Rijkswaterstaat., 1981-1989; 473
      - Onderzoek naar de waterkwaliteit in dwarsraai Westerschelde., 1982-1985; 98
      - Onderzoek naar de waterkwaliteit van de Waddenzee., 1982-1988; 97; pak
      - Nota betreffende de waterkwaliteit van de Noordzee, resultaten van een routinematig onderzoek., 1983; 89
      - Onderzoek naar de waterkwaliteit in de Rijn in Nederland., 1983-1989; 95; pak
      - Periodiek overleg met het Rijksinstituut voor Volksgezondheid en Milieuhygiëne (RIVM) betreffende onderzoek naar de waterkwaliteit van oppervlaktewateren., 1983-1990; 713-714
        - 1983 - 1986, 713; pak
        - 1987 - 1990, 714; pak
      - Onderzoek naar de waterkwaliteit van het Kanaal door Walcheren., 1984; 68
      - Nota De waterkwaliteit van een vijftal recreatieplassen langs de Maas in 1983, chemisch en bacteriologisch onderzoek., 1985; 88
      - Rapport Naar een actief grondwaterbeheer., 1987; 780
      - Rapport Water in Nederland anno 2050: ontwikkelingen in de waterhuishouding., 1987; 779
      - Rapport De bodemfauna van het Volkerakmeer/Zoommeer, invloed van verzoeting op estuariene door zoetwaterorganismen., 1989; 788
      - Rapport Een zuurstofbalans van het Markermeer., 1989; 786
      - Rapport Emissie-onderzoek., 1989; 789
      - Rapport Evaluatie maatregelen in het merengebied in de Beleidsanalyse Waterhuishouding., 1989; 794
      - Rapport IJkmeting nabij de Volkerakinlaatsluis., 1989; 792
      - Rapport Phosphorus inactivation in sediments of shallow lakes., 1989; 791
      - Resultaten van het waterkwaliteitsonderzoek in de Rijn in Nederland., 1989; 421
      - Rapport Calibration and uncertainty analysis of environmental models., 1990; 800
      - Rapport Karakterising van naar Drenthe aangevoerd water., 1990; 799
      - Rapport Trendonderzoek verzilting noordelijk deltabekken., 1990; 804
    - Overige, 10
      - Rapport Stratificatie in IJsselmeer en randmeren, een kwantitatieve studie naar het optreden van thermische gelaagdheid met het model STRAFI., 1988; 784
      - Rapport Description of the Hagestein barrage for the purpose of preparring a statement of requirements for a fish pass., 1990; 803
  - Het participeren in internationale onderzoeksprogramma's met betrekking tot de waterhuishouding., 92
    - Nederlands-Belgisch overleg betreffende de waterkwaliteit van de Westerschelde., 1967-1975; 53-54
      - Onderzoek Westerschelde, 1967 - 1975, 54; pak
      - Overleg betreffende de totstandkoming van hoofdstuk VI van het Verdrag over de rechttrekking van de vaarweg in de Westerschelde ter hoogte van Bath, 1973 - 1975, 53; pak
  - Het adviseren van en overleggen met de bij het waterbeheer betrokken overheden over de uitvoering van het integraal waterbeheer., 94
    Actor: Coördinatiecommissie Uitvoering Wet Verontreiniging Oppervlaktewateren (CUWVO)
    Aanbeveling betreffende rioolwateroverstorten in vergunningverlening.
    Richtlijn betreffende maatregelen bij het stralen van schepen.
    Richtlijnen voor saneringsprogramma's voor niet-zuurstofbindende stoffen.
    Adviezen met betrekking tot de benadering van bedrijfstakken die WVO-plichtig zijn.
    Adviezen over baggeractiviteiten.
    Lozingseisen voor grootschalige baggerdepots.
    - Vergaderstukken van de werkgroep V met als taak het in het Indicatieve Meerjarenprogramma's Water (IMP) voorgestelde systeem voor de beschrijving van de waterkwaliteit te verbeteren en verder uit te werken., 1976-1990; div.nrs.
      - 1976 jan. 20 - 1977 mrt. 18, 146; pak
      - 1977 apr. 1 - 1978 mrt. 29, 147; pak
      - 1978 apr. 11 - 1980 aug. 29, 223; pak
      - 1980 okt. 20 - dec. 12, 236
      - 1981 feb. 3 - 1982 jan. 5, 325; pak
      - 1982 jan. 19 - 1983 feb. 17, 326; pak
      - 1983 mrt. 8 - 1984 apr. 18, 327; pak
      - 1984 aug. 6 - 1985 feb. 13, 328; pak
      - 1985 feb. 28 - 1986 feb. 24, 329; pak
      - 1986 feb. 26 - 1986 dec. 9, 330; pak
      - 1987 jan. 13 - juli 28, 331; pak
      - 1987 juli 31 - sep. 22, 332
      - 1987 okt. 1 - 1987 dec. 1, 333; pak
      - 1988 feb. 4 - juli 27, 334; pak
      - 1988 aug. 3 - 1990 feb. 28, 335; pak
      - 1990 mrt. 1 - okt. 4, 336; pak
    - Vergaderstukken van de Subgroep 2 van de werkgroep V met als taak optimalisatie en harmonisatie van het routinematige waterkwaliteitsonderzoek en van de bevordering en presentatie van de resultaten van dit onderzoek., 1981-1985; 338-345
      - 1981 juli 8 - 1982 feb. 5, 339; pak
      - 1982 mrt. 2 - nov. 29, 340; pak
      - 1982 dec. 3 - 1983 feb. 11, 341; pak
      - 1983 mrt. 9 - dec. 23, 342; pak
      - 1984 jan. 13 - dec. 14, 343; pak
      - 1985 jan. 8 - sep. 9, 344; pak
      - 1981 jan. 13 - juni 3, 338; pak
      - 1985 okt. 25 - dec. 24, 345; pak
    - Vergaderstukken van de Subgroep 3 van de werkgroep V met als taak het concipiëren van onderzoekstechnische aanbevelingen naar de problematiek van microverontreinigingen in het aquatisch milieu., 1985-1988; 347-348
      - 1985 juli 15 - 1986 aug. 15, 347; pak
      - 1986 sep. 4 - 1988 mei 3, 348
    - Vergaderstukken van de werkgroep VI met als taak het opstellen van een saneringsprogramma voor lozingen van niet-zuurstofbindende en toxische stoffen., 1976-1996; div.nrs.
      - 1976 feb. 11 - okt. 27, 150; pak
      - 1976 sep. 28 - dec. 1, 151; pak
      - 1976 dec. 7 - 1977 aug. 17, 152; pak
      - 1977 aug. 24 - dec. 20, 153; pak
      - 1978 jan. 3 - mrt. 8, 154; pak
      - 1978 mrt. 14 - juli 4, 222; pak
      - 1978 aug. 15 - sep. 22, 226; pak
      - 1978 okt. 5 - 1979 feb. 5, 227; pak
      - 1979 feb. 6 - dec. 17, 234; pak
      - 1980 jan. 17 - sep. 1, 235; pak
      - 1980 okt. 24 - dec. 30, 237
      - 1981 jan. 12 - mei 25, 349
      - 1981 juni 3 - 1982 feb. 2, 350; pak
      - 1982 feb. 9 - 1983 feb. 17, 351; pak
      - 1983 mrt. 2 - juli 14, 352; pak
      - 1983 aug. 3 - 1984 apr. 3, 353; pak
      - 1984 apr. 10 - juli 18, 354; pak
      - 1984 aug. 2 - dec. 17, 355; pak
      - 1985 jan. 17 - mei 23, 356
      - 1985 mei 31 - juli 25, 357
      - 1985 aug. 13 - 1986 mei 28, 358; pak
      - 1986 juni 5 - nov. 12, 359; pak
      - 1986 dec. 5 - 1987 apr. 15, 360; pak
      - 1987 mei 11 - sep. 28, 361; pak
      - 1987 nov. 11 - 1988 mrt. 21, 362; pak
      - 1988 apr. 21 - juni 30, 363; pak
      - 1988 juli 15 - sep. 27, 364; pak
      - 1988 nov. 10 - dec. 28, 365; pak
      - 1989 jan. 10 - apr. 27, 366; pak
      - 1989 mei 8 - juni 9, 367; pak
      - 1989 juni 12 - juli 21, 368; pak
      - 1989 aug. 30 - 1990 nov. 16, 369; pak
      - 1989 okt. 11 - 1990 jan. 29, 370; pak
      - 1990 feb. 5 - mrt. 2, 371; pak
      - 1990 mrt. 20 - mei 2, 372; pak
      - 1990 mei 21 - okt. 29, 373; pak
      - 1991 jan. 18 - apr. 2, 667; pak
      - 1991 mei 14 - aug. 22, 668; pak
      - 1991 sep. 17 - okt. 23, 669; pak
      - 1992 jan. 14 - feb. 19, 670; pak
      - 1992 feb. 26 - apr. 27, 671; pak
      - 1992 dec. 18 - 1993 mrt. 2, 673; pak
      - 1993 mrt. 4 - mei 14, 674; pak
      - 1993 sep. 9 - okt. 1, 675; pak
      - 1993 okt. 1 - nov. 9, 676; pak
      - 1993 dec. 23 - 1994 jan. 10, 677; pak
      - 1994 mrt. 9 - 22, 678; pak
      - 1994 mrt. 30 - apr. 27, 679; pak
      - 1994 apr. 29 - juni 23, 680; pak
      - 1994 juni 22 - juli 20, 681; pak
      - 1994 juli 25 - sep. 2, 682; pak
      - 1994 dec. 7 - 1995 mrt. 8, 683; pak
      - 1994 juli 15 - nov. 4, 684; pak
      - 1994 nov. 16 - dec. 23, 685; pak
      - 1995 mrt. 21 - aug. 22, 686; pak
      - 1995 juli 21 - aug. 30, 687; pak
      - 1995 nov. 2 - dec. 13, 688; pak
      - 1996 feb. 26 - mrt. 1, 689; pak
    - Bestrijdingsmiddelen met als taak het opstellen van criteria voor aanwijzing van bestrijdingsmiddelen als zwarte lijststoffen en de prioriteitenstelling hierbij., 1973-1990; div.nrs.
      - Deel 1, 1973 - 1977, 156; pak
      - Deel 2, 1977 - 1978, 157; pak
      - Deel 3, 1979, 229
      - Deel 4, 1981 - 1988, 378; pak
      - Deel 5, 1989 - 1990, 379; pak
      - Enquête waterkwaliteit, 1982 - 1990, 380; pak
    - Eutrofiëring met als taak richting te geven aan de aanpak van de fosfaatproblematiek., 1975-1978; 162-163
      - Eutrofiëringsenquête, 1975, 163; pak
      - Vergaderstukken, 1975-1978, 162
    - Garages met als taak een saneringsprogramma op te stellen met betrekking tot de lozing van oliehoudend afvalwater afkomstig van autobedrijven, werkplaatsen en landbouwmechanisatiebedrijven., 1975-1982; 158, 221
      - 1975 - 1977, 158; pak
      - 1978 - 1982, 221; pak
    - Lak- en Verffabrieken met als taak zich te verdiepen in de problematiek van de sanering van de afvalwaterlozingen van lak- en verffabrieken., 1976-1978; 159; pak
    - Laboratoriumafval met als taak het opstellen van aanbevelingen met betrekking tot de beperking van de lozingen van niet-zuurstofbindende- en toxische stoffen door laboratoria., 1977-1988; 160, 377
      - 1977 - 1979, 160; pak
      - 1982 - 1988, 377
    - Fosfaat met als taak het inventariseren van de fosfaatlozingen., 1981-1982; 374
    - Eutrofiëringsbestrijding met als taak inventarisatie van onderzoek en maatregelen gericht op eutrofiëringsbestrijding in de Nederlandse wateren., 1981-1984; 381; pak
    - Studie Operationalisering van de begrippen Best Uitvoerbare en Beste Bestaande Technieken (but/btt) - deelonderzoek stoffen., 1981-1988; 386; pak
    - Grafische Industrie met als taak het rapport met betrekking tot de afvalwaterproblematiek bij de grafische industrie uit 1982 te actualiseren en voor de zeefdrukkerijen hierover te rapporteren., 1981-1989; 375
    - Fotografische Industrie met als taak het verrichten van onderzoek en het inventariseren van de afvalwaterproblematiek in de fotografische industrie., 1982-1989; 618; pak
    - Diffuse Bronnen met als taak het bestuderen van de problematiek van de diffuse bronnen., 1983-1990; 383-384
      - 1983 - 1988, 383; pak
      - 1989 - 1990, 384; pak
    - Vuilstortplaatsen met als taak het doen van aanbevelingen met betrekking tot zuivering van percolatiewater van stortplaatsen voor voornamelijk huishoudelijke afvalstoffen., 1984-1986; 391-392
      - 1984 juni - 1986 juli, 391; pak
      - 1986 sep. - nov., 392; pak
    - Houtreinigingsbedrijven met als taak het opstellen van een rapport waarin de afvalwaterproblematiek van houtreinigingsbedrijven wordt beschreven., 1984-1988; 387; pak
    - Auto- en Aanverwante Bedrijven met als taak het opstellen van een programma tot vermindering dan wel eliminatie van de lozing van niet-zuurstofbindende en toxische stoffen door auto- en aanverwante bedrijven., 1984-1990; 622; pak
    - Houtimpregneerbedrijven met als taak het doen van aanbevelingen met betrekking tot de interne sanering van lozingen afkomstig van houtimpregneerbedrijven., 1984-1990; 388, 394
      - Deel 1, 1984 - 1987, 388; pak
      - Deel 2, 1989 - 1990, 394; pak
    - Champignonteeltbedrijven met als taak het inventariseren van de afvalwatersituatie van champignonteeltbedrijven en het doen van aanbevelingen met betrekking tot sanering van lozingen., 1985-1990; 385; pak
    - Papierindustrie met als taak onderzoek naar de operationalisering van de begrippen best uitvoerbare technieken (BUT) en best bestaande technieken (BBT) in de papier- en kartonindustrie., 1985-1990; 389; pak
    - Textielindustrie met als taak het opstellen van aanbevelingen aan de waterkwaliteitsbeheerders met betrekking tot de mogelijke sanering van bezwaarlijke emissies via het afvalwater van de textielindustrie., 1987-1988; 400-401
      - 1987 aug. - 1988 apr., 400; pak
      - 1988 mei - 1989 juni, 401; pak
    - Grondwaterbehandeling bij Bodemsanering met als taak het doen van aanbevelingen over procedurele aspecten van grondwatersaneringen, wijze van vergunningverlening., 1987-1989; 396-397
      - 1987 aug. - 1988 juli., 396; pak
      - 1988 dec. - 1989 feb., 397; pak
    - Farmaceutische Industrie met als taak het inventariseren van de milieuproblematiek van de farmaceutische industrie., 1987-1990; 398; pak
    - Agrarische Bedrijven met als taak het inventariseren van diverse onderzoeksactiviteiten met betrekking tot bestrijdingsmiddelen die een relatie hebben met oppervlaktewaterkwaliteit, 1988 - 1990, 402; pak
    - Tandheelkundige Verzorging met als taak het in kaart brengen van de emissie van zware metalen uit tandartspraktijken., 1988-1990; 616-617
      - 1988 mei - 1989 juni, 616; pak
      - 1989 okt. - 1990 okt., 617; pak
    - Vergaderstukken van de werkgroep VII met als taak het opzetten van de informatievoorziening met betrekking tot het waterkwaliteitsbeheer., 1981-1990; 405-407
      - 1981 feb. - 1984 mei, 405; pak
      - 1984 sep. - 1985 juni, 406; pak
      - 1985 juli - 1990 jan., 407; pak
    - Enquête Inwinning verwerking en gebruik van gegevens betreffende het waterkwaliteitsbeheer., 1981-1982; 409-410
      - 1981 aug. - sep., 409; pak
      - 1981 okt. - 1982 aug., 410; pak
  - Het opstellen van nota's en andere beleidsondersteunende documenten met betrekking tot het regionale beheer van rijkswateren., 98
    - Totstandkoming van de nota Waterstaatkundige Werken en Waterkwaliteit in het IJsselmeergebied; bestudering van de invloed van de uitvoering van waterstaatkundige werken in het IJsselmeergebied op de waterkwaliteit in de resterende meren., 1976; 142; pak
    - Problematiek van zoutzuurlozingen door chemische industrie op oppervlaktewater in Nederland., 1985-1987; 519
    - Nota De waterkwaliteit van het Markermeer in de periode van 1972 - 1986., 1989; 87
- Voorbereiding van de regelgeving, 3.3
  - Het voorbereiden van (wijzigingen op) de Wet verontreiniging oppervlaktewateren., 105
    - Het adviseren van de Minister van Verkeer en Waterstaat met betrekking tot de wijzigingen van de Wet Verontreiniging Oppervlaktewateren., 1983-1988; 412; pak
  - Het voorbereiden van (wijzigingen op) algemene maatreglen van bestuur ter uitvoering van bepalingen van de Wet verontreiniging oppervlaktewateren., 106
    - Technische Werkgroep Reglementering van de Unie van Waterschappen met als taak te adviseren met betrekking tot een wijziging van het Uitvoeringsbesluit Verontreiniging Rijkswateren betreffende een mogelijk te volgen gedragslijn bij toepassing van de zogenaamde T-formule., 1976-1982; 414, 425-427
      - 1976 - 1977, 425; pak
      - 1978 - 1979, 426; pak
      - 1980, 427
      - 1981 - 1982, 414
    - Het adviseren van de minister van Verkeer en Waterstaat betreffende wijzigingen van Algemene Maatregelen van Bestuur ingevolge de Wet Verontreiniging Oppervlaktewateren., 1984-1990; 413; pak
    - Begeleidingscommissie Evaluatie Algemene Maatregelen van Bestuur-inrichtingen Wet Verontreiniging Oppervlaktewateren met als taak het begeleiden van de evaluatie van de Algemene Maatregel van Bestuur inzake de aanwijzing van inrichtingen die rechtstreeks lozen op oppervlaktewateren., 1986-1987; 415
- Maatregelen, 3.4
  - Het sturen van waterbeheerders bij het ontwerp, de aanleg en de verbetering van rioolwaterzuiveringsinstallaties door middel van het verlenen van subsidies uit de Uitkeringsregeling WVO en door middel van het verbinden van voorwaarden aan af te geven vergunningen in het kader van de WVO., 131
    - Het adviseren van de minister betreffende de subsidiëring van aanleg en verbetering van afvalwaterzuiveringsinstallatie te Amsterdam, Akzo Chemie., 1978-1980; div.nrs.
      - Deel 1, 1978 - 1979, 24; pak
      - Deel 2, 1979, 26; pak
      - Deel 3, 1979, 30; pak
      - Deel 4, 1979 - 1980, 31; pak
      - Deel 5, 1980, 32; pak
      - Deel 6, 1980, 33; pak
      - Deel 7, 1980, 34; pak
      - Deel 8, 1980, 35; pak
      - Deel 9, 1980, 36; pak
      - Bijlagen bij brief 5978, 1980, 37
        Zie inventarisnummer 36.
      - Deel 10, 1980, 38; pak
      - Deel 11, 1980, 39; pak
      - Deel 12, 1980, 40; pak
      - Deel 13, 1980, 42; pak
    - Het adviseren van de minister betreffende de subsidiëring van aanleg en verbetering van afvalwaterzuiveringsinstallatie te Maastricht, Koninklijke Nederlandse Papierfabriek., 1975-1980; 12; pak
    - Het adviseren van de minister betreffende de subsidiëring van aanleg en verbetering van afvalwaterzuiveringsinstallatie te Rozenburg, British Petroleum Nederland., 1972-1980; 7, 19
      - Deel 1, 1972 - 1978, 7; pak
      - Deel 2, 1978 - 1980, 19; pak
    - Het adviseren van de minister betreffende de subsidiëring van aanleg en verbetering van afvalwaterzuiveringsinstallatie te Velsen, Van Gelder Papier., 1978-1980; 27
    - Het adviseren van de minister betreffende de subsidiëring van aanleg en verbetering van afvalwaterzuiveringsinstallatie te Wapenveld, Van Gelder Papier., 1975-1980; 6
    - Het adviseren van de minister betreffende de subsidiëring van aanleg en verbetering van afvalwaterzuiveringsinstallatie te West-Brabant, afvalwaterpersleiding., 1958-1974; 44-49
      - Deel 1, 1958 - 1970, 44; pak
      - Deel 2, bestekken, 1970 - 1971, 45; pak
      - Deel 3, bestekken, 1970, 46; pak
      - Deel 4, bestekken, 1971 - 1972, 47
      - Deel 5, bestekken, 1971 - 1974, 48; pak
      - Deel 6, bestekken en subsidie, 1964 - 1974, 49
    - Het adviseren van de minister betreffende de subsidiëring van aanleg en verbetering van rioolwaterzuiveringsinstallatie te Amsterdam-Oost., 1974-1980; div.nrs.
      - Deel 1, 1974 - 1976, 14; pak
      - Deel 2, 1976 - 1977, 5; pak
      - Deel 3, 1977 - 1978, 17; pak
      - Deel 4, 1978 - 1979, 21; pak
      - Deel 5, 1978 - 1980, 20; pak